臺灣板橋地方法院交通事件裁定　　　 100年度交聲字第2548號
　　　　　　　　　　　　　　　　　 100年度交聲字第2549號
原處分機關　交通部公路總局臺北區監理所板橋監理站
異　議　人
即受處分人　江一承
上列受處分人因違反道路交通管理處罰條例案件，對於交通部公
路總局臺北區監理所板橋監理站所為如附表所示之裁決處分，聲
明異議，本院裁定如下：
    主  文
原處分均撤銷。
江一承不罰。
    理  由
一、原處分意旨略以：異議人即受處分人江一承於民國100 年5
    月6 日早上8 時33分、同年月9 日早上8 時29分許，騎乘車
    號FCX-643 號重型機車，行經新北市永和區永福橋上往臺北
    方向，均因有「機器腳踏車，不在規定車道行駛」之違規行
    為，經新北市政府警察局永和分局中正橋派出所執勤員警逕
    行舉發，爰依道路交通管理處罰條例第45條第13款、同條例
    第63條第1 項之規定，各裁處罰鍰新臺幣（下同）600 元，
    並均記違規點數1 點等語。
二、異議意旨則以：新北市永和區永福橋早上7 時至9 時為雙向
    調撥車道，現場又無任何「禁行機車」之告示牌，且從永福
    橋往臺北方向，如不得跨越雙黃線行駛左側車道，不知要如
    何下橋行駛左側師大路引道，經向原處分機關提出申訴，只
    得到法令條文的答案，相關疑問均未獲澄清，爰依法聲明異
    議，請求撤銷原處分等語。
三、經查，新北市永和區永福橋，於每日早上7 時許至9 時止，
    依道路交通管理處罰條例第6 條規定，進行調撥車道管制措
    施，使原來雙向通車之道路，於上開時段均供新北市永和區
    車輛通往臺北市方向通行，形成同向行駛之車道，此為異議
    人所不爭執，並經藍志鵬證述明確，且有新北市政府警察局
    永和分局100 年6 月28日函、證人藍志鵬提出之照片各1 張
    在卷可憑（見本院卷第13頁、第30頁反面），而異議人於附
    表所示之100 年5 月6 日早上8 時33分、同年月9 日早上8
    時29分許，騎乘車號FCX-643 號重型機車，行經新北市永和
    區永福橋往臺北方向時，均行駛於原供臺北市往新北市方向
    之調撥車道，經新北市政府警察局永和分局中正橋派出所執
    勤員警藍志鵬認異議人有「機器腳踏車，不在規定車道行駛
    」之違規行為，而逕行舉發一節，業據100 年5 月6 日舉發
    員警藍志鵬到庭結證明確，並有採證照片、新北市政府警察
    局舉發違反道路交通管理事件通知單各2 張附卷可稽（見本
    院卷第8 頁至第11頁），固堪認定。然經新北市政府交通局
    與臺北市交通管制工程處、新北市政府警察局、新北市政府
    警察局永和分局開會討論結果，認調撥車道並未規定禁行機
    車，且查無相關規定禁行機車之依據，故機車仍可行駛，此
    有新北市政府交通局100 年10月13日北交工字第10014492 8
    號函1 份在卷可參，是異議人於附表所示之時間，騎乘機車
    行駛於永福橋之調撥車道，既非法所禁，現場又無任何禁行
    機車之標線或號誌，自難認異議人於附表所示之時間，騎乘
    機車行駛於調撥車道，有「不在規定車道行駛」之違規。是
    原處分機關認異議人於附表所示之時間，有「機器腳踏車，
    不在規定車道行駛」之違規，而均依道路交通管理處罰條例
    第31條第1 項規定，各裁處異議人罰鍰600 元（共2 次），
    均有未合。本件受處分人之異議為有理由，自應由本院將原
    處分均撤銷，並均另為不罰之諭知，以資適法。
三、據上論斷，應依道路交通事件處理辦法第19條，裁定如主文
    。
中    華    民    國   100    年    10    月    21    日
                  刑事第六庭  法  官  高增泓
以上正本證明與原本無異。
如不服本裁定，應於裁定送達後5 日內敘明抗告理由，向本院提
出抗告狀。
                              書記官  林政良
中    華    民    國   100    年    10    月    21    日
附表：
┌──┬──────┬─────┬───────┬───────┬───────┬─────┐
│編號│本院繫屬案號│違規時間  │   違規地點   │  違規事由    │  裁決書單號  │ 裁決日期 │
├──┼──────┼─────┼───────┼───────┼───────┼─────┤
│ 1  │100年度交聲 │100.05.06 │新北市永和區永│機器腳踏車，不│板監裁字第裁41│100.07.19 │
│    │字第2548號  │08：33    │福橋往臺北方向│在規定車道行駛│-CR0000000號  │          │
├──┼──────┼─────┼───────┼───────┼───────┼─────┤
│ 2  │100年度交聲 │100.05.09 │新北市永和區永│機器腳踏車，不│板監裁字第裁41│100.07.19 │
│    │字第2549號  │08：29    │福橋往臺北方向│在規定車道行駛│-CR0000000號  │          │
└──┴──────┴─────┴───────┴───────┴───────┴─────┘